【裁判字號】    99,交聲,2027
【裁判日期】    990730
【裁判案由】    聲明異議
【裁判全文】
臺灣高雄地方法院交通事件裁定        99年度交聲字第2023號
原處分機關  高雄市政府交通局
異  議  人  甲○○
上列異議人因違反道路交通管理處罰條例案件，對於高雄市政府
交通局所為如附表所示之違反道路交通管理事件裁決之處分（原
處分案號詳如附表所示），聲明異議，本院裁定如下：
    主  文
異議均駁回。
    理  由
一、按交通法庭認聲明異議不合法律上之程式，且無從補正者，
    應以裁定駁回之，道路交通案件處理辦法第18條定有明文。
    再按同一案件（內容相同之事實），僅能為一次司法機關審
    理之客體，又同一案件經判決確定後，產生既判力，用以揭
    示行為人就同一事件僅受一次之處罰，此為「一事不再理」
    原則，亦稱「一罪不兩罰」原則，是以刑事訴訟法第302 條
    第1 款規定，曾經判決確定者，法院應諭知免訴之判決；又
    上揭刑事訴訟法規定，依道路交通管理處罰條例第89條前段
    規定，於法院受理有關交通事件，亦應予以準用，惟因道路
    交通聲明異議事件之處理並無諭知免訴之規定，於此情形，
    應認其異議不合法律上之程式（臺灣高等法院93年度交抗字
    第272 號裁定意旨參照）。
二、經查：異議人甲○○就本件如附表編號1 至7 所示各交通事
    件裁決處分，前均已分別向本院聲明異議，而均經本院裁定
    駁回異議，部分案件經提起抗告後並經台灣高等法院高雄分
    院裁定駁回抗告等情，均整理如附表所示，並有臺灣高等法
    院被告前案紀錄表1 份在卷可查，且經本院調得本院99年度
    交聲字第1391至1397號卷宗核閱屬實，是異議人就上開裁處
    重行提起本件聲明異議，基於一事不再理之原則，顯非合法
    ，且無從補正，自應均予以駁回。
三、依道路交通案件處理辦法第18條，裁定如主文。
中    華    民    國    99    年    7     月    30    日
                       交通法庭  法  官  陳億芳
以上正本證明與原本無異。
如不服本裁定，應於收受送達後5 日內向本院提出抗告狀。
中    華    民    國    99    年    7     月    30    日
                                 書記官  林靜慧
┌──┬──────────┬─────────────────┬─────────────────┐
│編號│交通事件裁決處分文號│承審法院／案號／審理結果          │抗告法院／案號／審理結果          │
│    │                    │                                  │                                  │
├──┼──────────┼─────────────────┼─────────────────┤
│1   │96年8月7日高市府交裁│1.本院／96交聲845 ／異議駁回      │1.高雄高分院／97交抗280 ／抗告駁回│
│    │字第裁32-B00000000號│2.本院／98交聲733 ／異議駁回（逾期│                                  │
│    │                    │  抗告亦駁回）                    │                                  │
│    │                    │3.本院／98交聲1093、0000- 0000 ／ │                                  │
│    │                    │  異議駁回                        │                                  │
│    │                    │4.本院／98交聲3072／異議駁回      │2.高雄高分院／98交抗884／抗告駁回 │
│    │                    │5.本院／99交聲0000-0000／異議駁回 │3.高雄高分院／99交抗250-256 ／抗告│
│    │                    │                                  │  駁回                            │
├──┼──────────┼─────────────────┼─────────────────┤
│2   │96年7月3日高市府交裁│1.本院／97交聲946 ／異議駁回      │1.高雄高分院／97交抗348 ／抗告駁回│
│    │字第裁32-B00000000號│2.本院／98交聲1093、0000-0000 ／異│                                  │
│    │                    │  議駁回                          │                                  │
│    │                    │3.本院／98交聲3073／異議駁回      │2.高雄高分院／98交抗885／抗告駁回 │
│    │                    │4.本院／99交聲0000-0000 ／異議駁回│3.高雄高分院／99交抗250-256 ／抗告│
│    │                    │                                  │  駁回                            │
├──┼──────────┼─────────────────┼─────────────────┤
│3   │93年5月20日高市府交 │1.本院／98交聲864 ／異議駁回（逾期│                                  │
│    │裁字第裁00-000000號 │  抗告亦駁回）                    │                                  │
│    │（異議人誤載案號為北│2.本院／98交聲1094 ／異議駁回     │                                  │
│    │  811240）          │3.本院／98交聲3074／異議駁回      │1.高雄高分院／98交抗886／抗告駁回 │
│    │                    │4.本院／99交聲0000-0000 ／異議駁回│2.高雄高分院／99交抗0000-0000 ／抗│
│    │                    │                                  │  告駁回                          │
├──┼──────────┼─────────────────┼─────────────────┤
│4   │93年5月20日高市府交 │1.本院／96交聲845 ／異議駁回      │                                  │
│    │裁字第裁00-000000號 │2.本院／98交聲865 ／異議駁回（逾期│                                  │
│    │（異議人誤載案號為北│  抗告亦駁回）                    │                                  │
│    │ 916270）           │3.本院／98交聲1093、0000-0000 ／異│                                  │
│    │                    │  議駁回                          │                                  │
│    │                    │4.本院／98交聲3075／異議駁回      │1.高雄高分院／98交抗887／抗告駁回 │
│    │                    │5.本院／99交聲0000-0000／異議駁回 │2.高雄高分院／99交抗250-256 ／抗告│
│    │                    │                                  │  駁回                            │
├──┼──────────┼─────────────────┼─────────────────┤
│5   │92年12月12日高市府交│1.本院／97交聲947 ／異議駁回      │1.高雄高分院／97交抗347 ／抗告駁回│
│    │裁字第裁32-BH0000000│2.本院／98交聲1093、0000-0000 ／異│                                  │
│    │號                  │  議駁回                          │                                  │
│    │                    │3.本院／98交聲3076／異議駁回      │2.高雄高分院／98交抗888／抗告駁回 │
│    │                    │4.本院／99交聲0000-0000 ／異議駁回│3.高雄高分院／99交抗250-256 ／抗告│
│    │                    │                                  │  駁回                            │
├──┼──────────┼─────────────────┼─────────────────┤
│6   │93年5月20日高市府交 │1.本院／97交聲948 ／異議駁回      │1.高雄高分院／97交抗350 ／抗告駁回│
│    │裁字第裁BD0000000號 │2.本院／98交聲1093、0000-0000 ／異│                                  │
│    │                    │  議駁回                          │                                  │
│    │                    │3.本院／98交聲3077／異議駁回      │2.高雄高分院／98交抗889／抗告駁回 │
│    │                    │4.本院／99交聲0000-0000 ／異議駁回│3.高雄高分院／99交抗250-256 ／抗告│
│    │                    │                                  │  駁回                            │
├──┼──────────┼─────────────────┼─────────────────┤
│7   │93年5月20日高市府交 │1.本院／97交聲949 ／異議駁回      │1.高雄高分院／97交抗349 ／抗告駁回│
│    │裁字第裁B00000000號 │2.本院／98交聲1093、0000-0000 ／異│                                  │
│    │                    │  議駁回                          │                                  │
│    │                    │3.本院／98交聲3078／異議駁回      │2.高雄高分院／98交抗890／抗告駁回 │
│    │                    │4.本院／99交聲0000-0000 ／異議駁回│3.高雄高分院／99交抗250-256 ／抗告│
│    │                    │                                  │  駁回                            │
└──┴──────────┴─────────────────┴─────────────────┘

司法院資訊處製作；財團法人民間司法改革基金會備份。
